臺灣臺南地方法院刑事判決　　　　　　　 95年度訴字第252號
公　訴　人　臺灣臺南地方法院檢察署檢察官
被　　　告　戊○○
指定辯護人　本院公設辯護人　乙○○
上列被告因違反槍砲彈藥刀械管制條例案件，經檢察官提起公訴
（94年度偵字第13102號），本院判決如下：
    主  文
戊○○連續未經許可，製造可發射子彈具有殺傷力之改造槍枝，
處有期徒刑捌年陸月，併科罰金新臺幣拾伍萬元，罰金如易服勞
役，以新臺幣壹仟元折算壹日。
扣案之仿M84型具有殺傷力之改造手槍壹枝 (含彈匣，槍枝管制
編號：0000000000號)、改造槍管拾伍枝、含彈匣之槍身枝、
槍枝滑套陸個、改造槍枝零件壹包，及土造子彈、子彈半成品、
彈殼半成品、玩具金屬彈殼共壹佰玖拾柒顆、改造彈頭半成品壹
包、玩具底火片壹瓶、含火藥成分之黑色粉末壹瓶，均沒收。
    事  實
一、戊○○明知未經許可不得製造具殺傷力之槍枝、子彈，竟基
    於製造槍枝、子彈之概括犯意，自民國94年3月起，陸續自
    臺南市東帝士百貨公司附近「華山模型店」購得模型槍（玩
    具手槍）4枝、12顆玩具金屬子彈後，在臺南市○○街75 號
    之2住處，以其父謝水得所有之邁鑫銑床機、鑽頭、游標卡
    尺為製造槍枝、子彈之工具。其先將所購4枝模型槍之槍管
    拆下後，再仿造上開所購模型槍槍管之形狀、長度，以其所
    購之實心鐵塊，製造槍管一枝，更換改裝在所購之一枝模型
    槍裡，而製造完成具殺傷力之仿M84型改造手槍1枝 (含彈匣
    ，槍枝管制編號：0000000000號)，另連續製造槍砲主要組
    成零件之土造金屬槍管11枝（其中1枝為半成品）以備更換
    改裝在模型槍之用。而其為改造槍枝發射之用，另仿造上開
    所購玩具金屬子彈之形狀、長度，以其所購之實心黃銅塊，
    連續製造土造子彈半成品64顆、土造彈殼半成品85顆，並製
    造土造子彈36顆（惟經送鑑定後，認均不具殺傷力）。嗣經
    警於94年10月20日上午7時許，持本院核發之搜索票，在其
    上開住處實施搜索其所涉毒品案之證據時，當場查獲並扣得
    其所有之上開具殺傷力之仿M84型改造手槍1枝 (含彈匣，槍
    枝管制編號：0000000000號)、改造槍管15枝（除其所製造
    之土造金屬槍管11枝外，另含所購模型槍原來之仿造並內具
    阻鐵之金屬槍管4枝）、含彈匣之槍身3枝、槍枝滑套6個、
    改造槍枝零件1包 (含仿COLT廠1908CALIBER25型半自動手槍
    所製造槍枝之金屬撞針及撞針座、復進簧與復進簧桿、彈簧
    、土造金屬抓子鉤半成品、土造金屬槍機半成品等物)，及
    土造子彈、子彈半成品、彈殼半成品、玩具金屬彈殼共197
    顆（除其所製造土造子彈半成品64顆、土造彈殼半成品85顆
    、土造子彈36顆外，另含12顆玩具金屬彈殼）、改造彈頭半
    成品1包（含土造金屬彈頭、底火連桿、覘片與金屬物等物
    ）、玩具底火片1瓶、含火藥成分之黑色粉末1瓶、手提包1
    只，及其父謝水得所有之鑽頭1枝、邁鑫銑床機1部、游標卡
    尺1枝，而查悉上情。
二、案經臺南市警察局第一分局報告台灣台南地方法院檢察署檢
    察官偵查起訴。
    理  由
一、上揭犯罪事實，訊據被告戊○○固坦承被警在其住處搜索查
    獲扣案之手槍等物不諱，惟矢口否認有上開製造手槍等犯行
    ，辯稱：扣案物係朋友丁○○寄放的，說寄放二、三星期就
    會來拿，但都沒有拿回去，伊在檢察官聲羈時，即向法官說
    明此事；伊在警詢時，因有施用安非他命，意識模糊不清，
    所供與事實不符；且扣案之邁鑫銑床機不能製造槍枝、槍管
    等物，只能加工平面之鐵板，圓柱的東西只能用車床機去製
    造，請求鑑定云云。辯護人提出辯護稱：被告係在仁德鄉「
    吉丞」餐具公司上班，扣案之邁鑫銑床機係被告父親所購，
    為被告之父與弟在家中從事塑膠模具開模之工作之用。被告
    並非從事車床或銑床行業之人，是否有能力利用銑床機製造
    槍彈，仍存有疑慮等語。經查：
  (一)辯護人對本案證據之證據能力無爭執（見本院卷第15頁），
    合先敘明。
  (二)檢察官於94年11月23日向本院聲請羈押被告時，被告雖有提
    及「曾俊良」（見94年度聲羈字第574號卷第5頁），及被告
    於本院始提及住在安平區石門里之「丁○○」，然被告於94
    年10月20日警詢時及同日檢察官訊問時，均未提及「曾俊良
    」或「丁○○」，何以送觀勒一個月後，於聲羈時始提及「
    曾俊良」？況「丁○○」已於94年9月29日死亡（見本院卷
    第98頁），無從傳喚對質。
  (三)被告於94年10月20日檢察官訊問時，已供承：「（今天在你
    家裡搜索到如扣案所示等物何來？）我在東帝士百貨附近【
    華山模型店】，在今年三月陸陸續續買玩具手槍共四支，扣
    案所有物品都是我的。（槍彈、底火何來？）都是買來的，
    我在健康路體育用品店買底火。（有無其他人看過扣案槍枝
    ？）我孩子有看過，因為有時候工作回家後製造，小孩有看
    到。（你父親及你弟弟是否知道你改造槍枝？）他們不知道
    ，都是我偷偷做的。」（詳偵查卷第7頁）足見被告於偵查
    中已坦承改造槍枝犯行，且並無提及扣案物品係朋友「曾俊
    良」或「丁○○」寄放，反而坦承係其所購，至為灼然。而
    證人即查獲本案之警員甲○○於本院審理中結證稱：「（到
    底被告是承認何範圍？）被告自己承認買起跑槍專用的火藥
    材料回來改造成子彈用的底火，然後承認去模型店買模型槍
    回來，然後配合自己買的金屬利用家裡的銑床機來改造，切
    成適當的長度配合模型槍的槍管，模型槍之槍管及槍機以外
    之部分都是金屬的。（槍機是指何部分？）槍機是指撞針附
    近主要的組件，這部分若是塑膠的無法承受火藥的擊發力，
    所以必須要用金屬來製造。（被告當時有無說那些槍械子彈
    的成品及半成品是朋友寄放的？）被告說他自己的。（子彈
    的部分，被告有無說如何改造？）我印象中被告也是說用銑
    床機做的，被告是拿黃銅做的金屬條（圓形實心柱狀）切成
    大概每發子彈的長度，再利用銑床機將實心的金屬挖空就變
    成彈殼。（扣案物當中有一支具有殺傷力之含彈匣之手槍，
    此手槍也是被告自己改造的？提示偵查卷33頁最上面之照片
    ）這支手槍在我們查獲時被告也承認是他改造的。（滑套的
    部分被告有承認如何改造嗎？）滑套的部分是買模型槍回來
    時就已經有了，滑套是屬於金屬的部分。（撞針、抓子鉤部
    分，被告有無承認是他改造的？）正常的滑套上面有配備抓
    子鉤，但我們查獲的滑套有一部分是缺少抓子鉤。撞針的部
    分因模型槍的廠牌很多，所以其成份不一定，有的部分是塑
    膠做的，有的部分是金屬做的，若是塑膠做的，改造手槍之
    人就必需再買金屬來製作撞針。」等語（詳本院卷第169、
    170 頁），核與被告於警詢供承「今年三月，在東帝士前面
    之華山玩具店，購買四支模型槍，在家裡用銑床、鑽頭，按
    照模型槍之槍管（已經沒用）比例，以所購之鐵塊，再車一
    支…，子彈也是一樣照模型尺寸做。…在下班後，自己偷做
    ，父與弟不知情。至於火藥是買鞭炮回來拆，底火是到運動
    器材行買起跑槍回來拆」等情大致相符，並於本院供稱「對
    於勘驗警詢錄音帶內容，沒有意見。」（詳本院卷第57至62
    頁、64頁之本院勘驗筆錄，本院卷第66頁）足見被告於警詢
    中亦坦承改造槍枝犯行，且並無提及扣案物品係朋友「曾俊
    良」或「丁○○」寄放，反而坦承係其所購，至堪認定。其
    上開辯稱：伊在警詢時，因有施用安非他命，意識模糊不清
    ，所供與事實不符云云，顯係事後卸責之詞，不足採信。
  (四)本院送請台灣省機械技師公會鑑定結果，認：「
    (1)、車床與銑床比較：
    銑床，係利用旋轉的多鋒刀具（銑刀）或成形刀具切削工
      件之多餘量，使之獲得所需的端面、平面、曲面、齒形等
      各種複雜形狀及尺寸的工具機。
    車床，係利用刀架夾持車刀並移動刀座，以車削工件之端
      面、外圓、錐度（推拔）、螺紋等形狀，亦即車床為利用
      固定的單鋒刀具切削旋轉之工件成為圓柱、圓筒等形狀之
      工具機。
    由於銑床係移動工件予旋轉中之刀具切削，工件之進給方
      式將決定終產品之形狀，故銑床之加工彈性較大，可作相
      當多樣之加工動作，甚至車床之工作都可完成，如端面、
      鑽孔、圓柱及圓孔之成型等。
    唯，圓柱或圓管形之塑造可由車床加工輕易完成，其可節
      省加工時間、取得一致性之優良品質，與單純之操作技巧
      等特點，係銑床鮮少用於加工圓柱型工件之原因。
    由上述可知，銑床與車床二者各有其特質，唯銑床理論上
      可包含車床之工作，只是過程甚為複雜且繁瑣困難。
    又，如工件素材之外徑尺寸正符合彈殼之目標外徑時，銑
      床因免去最繁雜之外徑加工，僅施以鑽孔及修整作業即可
      產出彈殼之基本輪廓，大量節省加工時間，於此情況下銑
      床即可完全取代車床之工作。
    (2)、邁鑫砲塔式立式銑床：
    邁鑫砲塔式立式銑床為相當廣泛且典型之立式銑床，其最
      小驅動馬力為2HP，工作台左右（X軸）行程762mm，前後
     （Y軸）行程305mm，上下（Z軸）行程406mm。
    參照圖一，該銑床如欲做各種切削加工，必須於工作台上
      裝設可固定工件之夾具或治具，並於主軸上安裝合適之刀
      具配件。當工件夾持於夾治具妥當後，即可移動工作台及
      膝形座進行所須之切削工作。
    由於該銑床之工作台至主軸端最大距離為440mm，上下行
      程僅有406mm，概略扣除夾具及刀具之高度後，應可加工
      工件之長度於100mm左右。（如夾具較低則可加工範圍較
      大）
    實心鐵塊以銑床加工成槍管狀，須將實心鐵塊之兩端預先
      銑削至平行，再固定於轉盤式夾具，依少量多次（工件之
      橫向及縱向進刀）之方式使成形為目標尺寸之圓柱或具段
      差圓柱，接著換上由小至大之鑽頭分多次鑽通實心圓柱即
      成管狀。
    某些槍管之外型並非單純之直管狀，或具有準星，或具有
      卡掣結構，或具溝槽，或具有膛線等較複雜結構。如以該
      銑床裝設合適之刀具，夾具及治具，再加上操作者之技術
      及創意，應可製作出複雜結構之概略外型並輔以其他機器
      或手工等整型處理即可得到成品。
    同上述之理，該銑床亦可將實心黃銅塊製成彈殼。
    (3)結論：
    銑床與車床儘管差別於驅動之對象不同，然銑床對於各種
      加工成型彈性相當大，應用上較車床廣泛，唯，一般使用
      上同時具備銑床與車床之場所，不僅可製成複雜之產品，
      且可得到更為優良之品質。
    由於銑床可完成車床之工作，故銑床於設備齊全及技術純
      熟者操作下，應有能力將實心鐵塊與實心黃銅塊製作出槍
      管及彈殼外型。」等情。足見，被告上開辯稱扣案之邁鑫
    銑床機不能製造槍枝、槍管等物，只能加工平面之鐵板，圓
    柱的東西只能用車床機去製造云云，核與上開鑑定結果不合
    ，不足採信。另辯稱：扣案之邁鑫銑床機為被告之父與弟在
    家中從事塑膠模具開模工作之用云云，亦核與該銑床機之操
    作手冊所載「一般操作安全須知」第1點「本機器只限加工
    於金屬用，不得加工木材或易燃物，及能產生毒性之材料。
    」（見本院卷第30頁背面）不符，亦不足採信。
  (五)查被告已於警詢、偵查中坦承購買模型槍（玩具手槍）四支
    加以改造，則除扣案之仿M84型改造手槍一枝 (含彈匣，槍
    枝管制編號：0000000000號)外，其餘扣案之仿COLT廠1908
    CALIBER25型半自動手槍之槍砲主要組成零件（含彈匣）之
    槍身3枝，依前開警員甲○○證述及被告於警詢坦承改造槍
    管之情節，自非被告所改造，而係模型槍原來之槍身、彈匣
    ，殆無疑義。又扣案之金屬滑套6個，其中3個係仿COLT廠
    1908CALI BER25型半自動手槍之槍砲主要組成零件（不含槍
    機、抓子鉤），依前開警員甲○○證述觀之，亦顯係上開3
    支模型槍之金屬滑套，至於其餘3個金屬滑套，並無積極證
    據足證係被告所製造。而改造槍枝零件1包 (含仿COLT廠
    1908 CALIBER25型半自動手槍所製造槍枝之金屬撞針及撞針
    座、復進簧與復進簧桿、彈簧、土造金屬抓子鉤半成品、土
    造金屬槍機半成品等物)，除含仿COLT廠1908 CALIBER25型
    半自動手槍所製造槍枝之金屬撞針及撞針座、復進簧與復進
    簧桿、彈簧等物，應係模型槍原來之零件外，其餘土造金屬
    抓子鉤半成品、土造金屬槍機半成品等物，亦無積極證據足
    證係被告所製造。另扣案之土造子彈、子彈半成品、彈殼半
    成品共185顆（197顆扣除12顆玩具金屬彈殼），依前開警員
    甲○○證述及被告於警詢坦承改造子彈之情節，應係被告所
    製造無訛。至於改造彈頭半成品1包（含土造金屬彈頭、底
    火連桿、覘片與金屬物等物），亦無積極證據足證係被告所
    製造。至於扣案之仿M84型改造手槍一枝 (含彈匣，槍枝管
    制編號：0000000000號)及改造槍管11枝（15枝扣除仿造並
    內具阻鐵之金屬槍管4枝─應係模型槍原來之零件），依前
    開警員甲○○證述及被告於警詢坦承改造槍管之情節，亦應
    係被告所製造無訛。另扣案之玩具底火片1瓶、含火藥成分
    之黑色粉末1瓶，業據被告於警詢供承「火藥是買鞭炮回來
    拆，底火是到運動器材行買起跑槍回來拆」等情，亦非被告
    所製造。又扣案之仿M84型改造手槍1枝 (含彈匣，槍枝管制
    編號：0000000000號)，係由仿beretta廠84型半自動手槍製
    造之槍枝換裝土造金屬槍管、抓子鉤、滑套與槍機而成之改
    造手槍，機械性能良好，可擊發適用子彈，具殺傷力，有內
    政部警政署刑事警察局94年12月5日刑鑑字第0940164472號
    槍彈鑑定書一份在卷足稽。至於扣案之土造子彈、子彈半成
    品、彈殼半成品共185顆，除土造子彈半成品64顆、土造彈
    殼半成品85顆外，其餘土造子彈36顆，經送鑑定後，認均不
    具殺傷力，亦有上開槍彈鑑定書一份在卷足稽。
  (六)綜上，被告上開所辯，顯係事後卸責之詞，不足採信，並有
    仿M84型具有殺傷力之改造手槍一枝 (含彈匣，槍枝管制編
    號：000000000 0號)、改造槍管15枝、及含彈匣之槍身3枝
    、槍枝滑套6個、改造槍枝零件1包、土造子彈、子彈半成品
    、彈殼半成品、玩具金屬彈殼共197顆、改造彈頭半成品1包
    、玩具底火片1瓶、含火藥成分之黑色粉末1瓶（已由台南市
    警察局第一分局送往國防部聯合後勤司令部彈藥處處理，詳
    本院卷第89、91、92頁）、鑽頭1枝、邁鑫銑床機1部、游標
    卡尺1枝等扣案可佐，及現場照片、搜索過程照片、扣押物
    品照片等附卷可稽，事證明確，被告犯行洵堪認定。
二、按槍砲彈藥刀械管制條例於九十四年一月二十六日經總統以
    華總一義字第○九四○○○一○一○一號修正公布，並於同
    年一月二十八日生效，修正前槍砲彈藥刀械管制條例第十一
    條第一項未經許可製造其他可發射子彈具有殺傷力之改造手
    槍罪部份，該第十一條業經修正刪除，並將該條五項規定各
    分別移列至第八條五項規定中合併修正。而被告犯罪時間為
    九十四年三月起，是核被告製造可發射子彈具殺傷力之仿
    M84 型改造手槍1枝 (含彈匣，槍枝管制編號：0000000000
    號)所為，係犯槍砲彈藥刀械管制條例第8條第1項之未經許
    可製造可發射子彈具有殺傷力之改造手槍罪；其又連續製造
    槍砲主要組成零件之土造金屬槍管11枝，目的係以備更換改
    裝在金屬模型槍之用，使該改造後之金屬手槍可擊發適用之
    子彈，並具殺傷力，惟未改造完成即被警查獲，是核其此部
    分所為，係犯同條例第8條第5項、第1項之未經許可製造可
    發射子彈具有殺傷力之改造手槍未遂罪，公訴人認係犯同條
    例第13條第1項之製造槍砲主要零件罪，尚有未洽，惟起訴
    之基本事實同一，應予變更起訴法條。被告先後製造手槍既
    、未遂二行為，時間相接，所犯係基本構成要件相同之罪，
    顯係基於概括犯意為之，為連續犯，而被告行為後，刑法第
    56 條連續犯之規定，業於94年1月7日修正公布刪除，並於
    95年7月1日施行，則被告之犯行，因行為後新法業已刪除連
    續犯之規定，此刪除雖非犯罪構成要件之變更，但顯已影響
    行為人刑罰之法律效果，自屬法律有變更，依新法第2條第1
    項規定，比較新、舊法結果，仍應適用較有利於被告之行為
    時法律即舊法論以連續犯（最高法院95年第8次刑事庭會議
    決議參照）。是被告此部分所為，應依修正前刑法第56條規
    定，論以未經許可製造可發射子彈具有殺傷力之改造手槍既
    遂罪一罪，法定刑除無期徒刑部分外，餘並加重其刑（公訴
    人認係想像競合犯，尚有未洽）。被告未經許可製造改造手
    槍後，進而持有所製造改造手槍之行為，其持有低度行為，
    為製造之高度行為所吸收；其製造改造手槍（既遂、未遂）
    前，持有槍管、槍身（含彈匣）、滑套、改造槍枝零件一包
    等槍枝主要組成零件之行為，係製造槍枝之階段行為，均不
    另論罪（同條例第8條第4項、第13條第4項）。另被告未經
    許可，製造土造子彈半成品64顆、土造彈殼半成品85顆、均
    不具殺傷力之土造子彈36顆，觀其數量之多、型態非一，堪
    可認定顯非被告於同一時間，以單一行為接續製造，應係基
    於概括犯意，分批連續為之，為連續犯，而被告行為後，刑
    法第56條連續犯之規定，業於94年1月7日修正公布刪除，並
    於95年7月1日施行，則被告之犯行，因行為後新法業已刪除
    連續犯之規定，此刪除雖非犯罪構成要件之變更，但顯已影
    響行為人刑罰之法律效果，自屬法律有變更，依新法第2條
    第1項規定，比較新、舊法結果，仍應適用較有利於被告之
    行為時法律即舊法論以連續犯。是核被告此部分所為，應依
    修正前刑法第56條規定，論以同條例第12條第5項、第1項之
    未經許可製造子彈未遂罪一罪，並先加重後減輕其刑。另被
    告行為後，修正後之刑法亦刪除第55條關於牽連犯之規定，
    被告上開其所犯未經許可製造可發射子彈具有殺傷力之改造
    手槍既遂罪、未經許可製造子彈未遂罪間，因槍枝必須有子
    彈始能發揮作用，被告製造子彈自係為槍枝發射之用，是前
    開二罪間，具有方法、目的之牽連關係，為牽連犯，依修正
    前即行為時之規定，應從一重論以未經許可製造可發射子彈
    具有殺傷力之改造手槍既遂罪；而依修正後之刑法既已刪除
    牽連犯之規定，則所犯上述各罪，應依數罪併罰之規定分論
    併罰。比較新舊法之規定，修正後之規定並非較有利於被告
    ，依刑法第2條第1項前段之規定，應適用行為時之法律，即
    適用修正前刑法第55條牽連犯之規定，從一重之未經許可製
    造可發射子彈具有殺傷力之改造手槍既遂罪處斷，併此敘明
    。而被告所犯未經許可製造子彈未遂罪，雖未經起訴，惟與
    所犯未經許可製造可發射子彈具有殺傷力之改造手槍既遂罪
    間，既有牽連犯之裁判上一罪之關係，自為起訴效力所及，
    本院自得併予審判，亦併此敘明。至於公訴人認被告另有製
    造仿COLT廠1908 CALIBER25型半自動手槍之槍砲主要組成零
    件含彈匣之槍身3枝、槍砲主要組成零件金屬滑套5只之犯行
    ，涉犯同條例第13條第1項之罪云云一節，經查上開之物，
    均不能證明被告所製造，已如前述，是不能證明被告被訴此
    部分之犯罪，惟此部分核與前開被告所犯未經許可製造可發
    射子彈具有殺傷力之改造手槍既遂罪，有連續犯之裁判上一
    罪之關係，有如前述，是就此部分，不另為無罪之諭知，附
    此敘明。
三、爰審酌被告之品行、犯罪之動機、目的、手段、犯罪所生危
    害不輕、犯罪後態度不佳等一切情狀，量處如主文所示之刑
    ，罰金部分並諭知易服勞役之折算標準，以資懲儆。查被告
    於犯罪時，刑法第42條第2項前段規定：「易服勞役以1元以
    上3元以下折算一日。」又被告行為時之易服勞役折算標準
    ，業據修正前罰金罰鍰提高標準條例第2條前段規定，就其
    原定數額提高為100倍折算一日，則被告行為時之易服勞役
    折算標準，應以銀元佰元折算一日，即新台幣玖佰元折算
    一日。惟95年7月1日修正公布施行之刑法第42條第3項前段
    規定：「易服勞役以新台幣一仟元、二仟元或三仟元折算一
    日。」比較修正前後之易服勞役折算標準，以修正後之規定
    ，較有利於被告，則應依刑法第2條第1項但書規定，適用修
    正後之刑法第42條第3項前段規定，定其折算標準。
四、扣案之仿M84型具有殺傷力之改造手槍一枝 (含彈匣，槍枝
    管制編號：000000000 0號)，屬違禁物，應依刑法第38條第
    1項第1款規定宣告沒收。扣案之改造槍管15枝、及含彈匣之
    槍身3枝、槍枝滑套6個、改造槍枝零件1包，及土造子彈、
    子彈半成品、彈殼半成品、玩具金屬彈殼共197顆、改造彈
    頭半成品1包、玩具底火片1瓶、含火藥成分之黑色粉末1瓶
    （已由台南市警察局第一分局送往國防部聯合後勤司令部彈
    藥處處理，詳本院卷第89、91、92頁）等物，均為被告所有
    ，且分別係供製造槍枝、子彈犯罪所用之物，應均依刑法第
    38條第1項第2款規定宣告沒收。至於扣案之鑽頭1枝、邁鑫
    銑床機1部、游標卡尺1枝，雖係供被告製造槍枝、子彈所用
    之物，但為被告之父謝水得所有；另手提包一只，雖係被告
    所有，但非供被告製造槍枝、子彈犯罪所用之物，均不予宣
    告沒收。
據上論斷，應依刑事訴訟法第299條第1項前段、第300條，槍砲
彈藥刀械管制條例第8條第1項、第12條第5項第1項，刑法第11條
前段、第2條第1項、第42條第3項前段、第38條第1項第1、2款，
修正前刑法第55條、第56條，判決如主文。
本案經檢察官丙○○到庭執行職務
中　　華　　民　　國　　96　　年　　4 　　月　　27　　日
　　　　　　　　　刑事第一庭    審判長法　官　陳顯榮
                                      法　官  柯顯卿
                                      法　官  林勝利
以上正本證明與原本無異。
如不服本判決，應於收受送達後10日內向本院提出上訴書狀（應
附繕本）。
　　　　　　　　　　　　　　　　　　　書記官  陳麗雅
中　　華　　民　　國　　96　　年　　4 　　月　　30　　日
附錄本案論罪科刑法條：
槍砲彈藥刀械管制條例第8條第1項：
未經許可，製造、販賣或運輸鋼筆槍、瓦斯槍、麻醉槍、獵槍、
空氣槍或第4條第1項第1款所定其他可發射金屬或子彈具有殺傷
力之各式槍砲者，處無期徒刑或5年以上有期徒刑，併科新臺幣1
千萬元以下罰金。
槍砲彈藥刀械管制條例第12條第5項第1項：
未經許可，製造、販賣或運輸子彈者，處 1 年以上 7 年以下有
期徒刑，併科新台幣 500 萬元以下罰金。
未經許可，轉讓、出租或出借子彈者，處 6 月以上 5 年以下有
期徒刑，併科新台幣 300 萬元以下罰金。
意圖供自己或他人犯罪之用，而犯前二項之罪者，處 3 年以上
10 年以下有期徒刑，併科新台幣 700 萬元以下罰金。
未經許可，持有、寄藏或意圖販賣而陳列子彈者，處 5 年以下有
期徒刑，併科新台幣 300 萬元以下罰金。
第 1 項至第 3 項之未遂犯罰之。
